【裁判字號】    90,易,23
【裁判日期】    900413
【裁判案由】    傷害
【裁判全文】
臺灣澎湖地方法院刑事判決                              九十年度易字第二三號
    公  訴  人  臺灣澎湖地方法院檢察署檢察官
    被      告  甲○○
                乙○○
右列被告因傷害案件，經檢察官提起公訴（九十年度偵字第八五號），本院判決如左
：
甲○○、乙○○傷害人之身體，均免刑。
        事    實
一、甲○○、乙○○為兄弟關係，二人因家產問題，素有嫌隙，民國九十年一月七日
    下午，乙○○因賦稅問題對甲○○心生不滿，遂於當日下午三時三十分許，在澎
    湖縣馬公市○○里○○○號○道路攔阻騎乘機車之甲○○，二人理論後一言不合
    ，各基於傷害對方之犯意，徒手相互扭打、拉扯達十分鐘以上，直至二人父親前
    來處理後始罷手，甲○○因而受有右頰挫瘀傷併右下顎牙齦裂傷出血之傷害，乙
  ○○則因此受有右鼻孔出血（挫傷造成）、右頸胸擦痕四處、右手拇指擦傷、右
    手肘擦傷、右下背挫瘀傷等傷害。
二、案經甲○○、乙○○訴由澎湖縣警察局馬公分局報請台灣澎湖地方法院檢察署檢
    察官偵查起訴。
        理    由
一、被告甲○○承認與乙○○相互扭打致生傷害之事實，但否認有傷害犯行，辯稱：
    當日是因為乙○○先來打人，不得已之情形下，才防衛自身傷及乙○○云云。被
    告乙○○則承認攔阻甲○○後與之發生衝突之事實，但亦否認傷害犯行，辯稱：
    自己是被打，未曾打人，不知甲○○何以受傷云云。經查：被告甲○○不否認乙
    ○○之傷害為其所造成，而觀諸卷附乙○○驗傷診斷書之記載，乙○○所受傷害
    遍及頭部、頸部、背部、手部多處，若甲○○單純防衛自身而壓制乙○○，並無
    造成乙○○頭部、頸部、背部受傷之理，且二人均稱扭打時間長達十分鐘以上，
    甲○○此間只思及防衛自身，全無傷害乙○○之意，亦與常情有違，而難採信，
    因此，被告甲○○傷害犯行，足堪認定。另本件衝突之發生，起因於乙○○主動
    向甲○○尋釁，業經乙○○自承在卷，乙○○事後卻聲稱並未動手傷害對方，是
    自己被打云云，實難採信，且乙○○毆打甲○○頭部成傷，二人隨後以相隔十五
    分鐘之時間，同在行政院衛生署澎湖醫院驗傷一節，已據甲○○陳明在卷，並有
    驗傷診斷書二紙附卷可稽，足見甲○○所受之傷害並非事後捏造，被告乙○○辯
    稱不知甲○○傷害何來云云，顯屬無稽，犯行亦堪認定。
二、核被告所為，均係犯刑法第二百七十七條第一項之傷害罪。本院審酌被告二人所
    受傷害皆屬表皮輕微挫傷、瘀傷、擦傷，而二人均屬身強體健之成年男子，此等
    傷害俱可迅速痊癒，足認被告二人犯罪所生損害不大，且二人為兄弟關係，因細
    故在人煙稀少處鬥毆，在一般社會觀念上屬兄弟不和打架，為家庭內部之紛爭，
    不致波及無關之外人，對於社會秩序影響尚屬輕微，參酌被告二人爭執之焦點為
    家庭內部財產問題，對二人量處刑罰，無助於二人爭端之解決，僅加大二人裂痕
    而已，為避免親痛仇快，此次犯行有可資憫恕之處，因認減輕被告二人刑罰後仍
    嫌過重，爰均諭知免刑之判決。
據上論斷，應依刑事訴訟法第二百九十九條第一項但書，刑法第二百七十七條第一項
、第六十一條第一款，罰金罰鍰提高標準條例第一條前段，判決如主文。
本案經檢察官葉麗綺到庭執行職務。
中      華      民      國九十      年      四      月    十二    日
                                臺 灣 澎 湖 地 方 法 院 刑 事 庭
                                      法      官  陳    介    安
右正本證明與原本無異。
如不服本判決，應於判決送達後十日內，向本院提出上訴狀（須附繕本）。
中      華      民      國      九十      年      四      月    十六    日
                                      書  記  官  林    德    盛
刑法第二百七十七條第一項：
傷害人之身體或健康者，處三年以下有期徒刑，拘役或一千元以下罰金。


司法院資訊處製作；財團法人民間司法改革基金會備份。
